臺灣高等法院民事裁定　　　　　　　　　100年度上字第754號
上　訴　人　羅莎食品股份有限公司
法定代理人　李煥珪
訴訟代理人　徐嘉男律師
　　　　　　游昕儒律師
上列上訴人因與被上訴人鄭新豐等間請求交付股東名簿等事件，
對於中華民國100年3月29日臺灣士林地方法院99年度訴字第738
號第一審判決提起上訴，本院裁定如下：
    主  文
本件訴訟標的價額核定為新台幣肆佰玖拾伍萬元，上訴人應於收
受本裁定正本七日內，逕向本院補繳第一審裁判費新台幣萬貳
仟陸佰柒拾元，第二審裁判費新臺幣肆萬玖仟零伍元，如未依限
繳納，即裁定駁回其上訴。
    理  由
一、按非以親屬關係及身分上之權利為訴訟標的者，即屬財產權
    訴訟。又依民事訴訟法第77條之1第1項、第2項、第77條之2
    第1項前段、第77條之12規定，訴訟標的之價額，由法院核
    定；核定訴訟標的之價額，以起訴時之交易價額為準；無交
    易價額者，以原告就訴訟標所有之利益為準；以一訴主張數
    項標的者，其價額合併計算之；訴訟標的之價額不能核定者
    ，以同法第466條所定不得上訴第三審之最高利益額數加1／
    10定之。該不得上訴第三審之最高利益額數，經司法院於民
    國91年1月29日以（91）院台廳民一第03075號函提高為新台
    幣（下同）150萬元，並自91年2月8日起實施。準此，訴訟
    標的之價額不能核定者，即以165萬元定其標的價額。
二、本件上訴人就原判決敗訴部分，提起第二審上訴，其上訴聲
    明請求：1.被上訴人鄭新豐應交付原判決附表一所示之物，
    2.被上訴人陳文澤應交付原判決附表二所示之物，3.被上訴
    人顏清權應交付原判決附表三所示之物（見本院卷19-20頁
    ）。經查上訴人起訴主張：被上訴人鄭新豐自91年11月19日
    起至97年12月25日止，擔任伊公司負責人及臨時管理人；被
    上訴人陳文澤自90年3月12日至91年11月18日擔任伊公司負
    責人，被上訴人顏清權係伊新竹分公司91年12月31日前之經
    理人，於任職期間與伊間存有委任關係（見原判決第2-3頁
    ），即非以親屬關係及身分上之權利為訴訟標的，自屬財產
    權訴訟。又被上訴人鄭新豐、陳文澤、顏清權係於不同期間
    在上訴人公司擔任不同之職務，則上訴人與被上訴人鄭新豐
    、陳文澤、顏清權3人係不同之委任關係，且上訴人請求被
    上訴人3人交付之物亦不相同，為不同之訴訟標的，應合併
    計算其訴訟標的之價額。次查上訴人起訴時，依非因財產權
    起訴，繳納裁判費3,000元，經原審認本件係財產權訴訟，
    且訴訟標的之價額不能核定，而以165萬元定其標的價額，
    徵收裁判費1萬7,335元（見原審板橋地院卷2頁、士林地院
    卷第1宗5、89頁），上訴人就原審認本件係財產權訴訟，且
    訴訟標的之價額不能核定，並無異議（惟參諸前揭說明，原
    審核定訴訟標的價額，尚有未合）；另在本院100年度抗字
    第1043號被上訴人陳文澤、顏清權關於訴訟標的價額之核定
    抗告事件（該2人不服原判決，亦提起上訴），上訴人陳報
    上開訴訟標的無市場價額，其利益難以衡量（見該事件本院
    卷12頁），卷內復查無資料可供核定本件訴訟標的之價額，
    其訴訟標的價額屬不能核定，應依民事訴訟法第77條之12
    規定，以現行不得上訴第三審之最高利益額數加1／10即165
    萬元核定上訴人起訴主張之訴訟標的價額；並因上訴人係以
    一訴主張數項標的，其價額應合併計算之。
三、依上所述，本件上訴人對被上訴人鄭新豐、陳文澤、顏清權
    3人所為請求，其訴訟標的價額各為165萬元，合併計算價額
    為495萬元（1,650,000元×3＝4,950,000元），應徵第一審
    裁判費5萬0,005元，扣除上訴人已繳納應徵第一審裁判費
    1萬7,335元（見「二」所述），尚欠3萬2,670元未據繳納（
    50,005元－17,335元＝32,670元）；又本件應徵第二審裁判
    費7萬5,007元，扣除上訴人已繳納2萬6,002元（見本院卷19
    頁背面），尚欠4萬9,005元未據繳納（75,007元－26,002元
    ＝49,005元），上訴人應如數逕向本院補繳。
四、爰裁定如主文。
中    華    民    國   100    年    10    月    17    日
                    民事第八庭
                        審判長法  官 許正順
                              法  官 滕允潔
                              法  官 鄭威莉
正本係照原本作成。
核定訴訟標的價額部分，如不服裁定得於收受送達後10日內向本
院提出抗告狀，並繳納抗告費新臺幣壹千元。
命補繳裁判費部分不得抗告。
中    華    民    國   100    年    10    月    18    日
                              書記官 李垂福